臺灣桃園地方法院交通事件裁定　　　　100年度交聲字第670號
　　　　　　　　　　　　　　　　　　　　　　　　 第709號
原處分機關　交通部公路總局新竹區監理所中壢監理站
異　議　人
即受處分人　葉錦忠
上列異議人即受處分人因違反道路交通管理處罰條例案件，對於
交通部公路總局新竹區監理所中壢監理站於民國97年9 月15日、
97年7 月31日所為之處分（原處分案號：壢監裁字第裁53-C0000
0000號、53-Z7A010489號）聲明異議，本院裁定如下：
    主  文
異議均駁回。
    理  由
一、原處分意旨略以：
（一）異議人即受處分人葉錦忠於民國96年11月29日上午11 時5
      分許，駕駛車號MU-105號營業大貨曳引車，行經台二線93
      公里處時，為警查獲有「未帶駕駛執照」之違規行為，由
      臺北縣政府警察局瑞芳分局卯澳派出所警員填製北縣警交
      字第C000 00000號舉發違反道路交通管理事件通知單，嗣
      異議人到案陳述意見，原處分機關即交通部公路總局新竹
      區監理所中壢監理站認異議人上開違規行為明確，爰就上
      開舉發單所載違規事實「未帶駕駛執照」部分，分別改依
      道路交通管理處罰條例第21條之1 第1 項第4 款之規定，
      改裁處「領有大貨車駕駛執照駕駛聯結車、大客車」，裁
      處罰鍰新台幣（下同）8 萬元；依同條例第22條第1項 第
      7 款之規定，改裁處「駕駛執照逾有效期間仍駕車」，裁
      處罰鍰3 千6 百元等語。
（二）又於96年12月21日上午9 時3 分許，駕駛車號MU-105號營
      業大貨曳引車，行經國道三號南下158.6 公里處時，為警
      查獲有「行駛高速公路途中輪胎任一點胎紋深度不足1.6
      公釐、駕駛執照逾有效期間仍駕車」之違規行為，由內政
      部警政署國道公路警察局第七警察隊大甲分隊警員填製公
      警局交字第Z7A010489 號舉發違反道路交通管理事件通知
      單。嗣原處分機關即交通部公路總局新竹區監理所中壢監
      理站認異議人上開違規行為明確，爰分別就上開舉發單所
      載違規事實「行駛高速公路途中輪胎任一點胎紋深度不足
      1.6 公釐」部分，依道路交通管理處罰條例第33條第3 項
      之規定，裁處罰鍰1 千2 百元；就違規事實「駕駛執照逾
      有效期間仍駕車」部分，改依同條例第21條之1 第1 項第
      4 款之規定，改裁處「領有大貨車駕駛執照駕駛聯結車、
      大客車」，裁處罰鍰8 萬元等語。
二、聲明異議意旨略以：伊確有於上開時、地為警製單舉發上開
    違規行為，惟伊當時係駕駛營業大貨曳引車，未接上子車，
    應該不算是聯結車，而伊持有普通大貨車駕駛執照，卻被開
    單為駕駛聯結車，原處分顯屬有誤，爰依法聲明異議，請求
    撤銷原處分云云。
三、按違反道路交通管理事件統一裁罰基準及處理細則第5 條規
    定，處理違反道路交通管理事件，有關文書送達之程序，依
    行政程序法之規定。又按「送達，於應受送達人之住居所、
    事務所或營業所為之；但在行政機關辦公處所或他處會晤應
    受送達人時，得於會晤處所為之。」、「於應送達處所不獲
    會晤應受送達人時，得將文書付與有辨別事理能力之同居人
    、受雇人或應送達處所之接收郵件人員。」行政程序法第72
    條第1 項、第73條第1 項定有明文。」，及同法第74條第 1
    項亦規定：「送達，不能依前二條規定為之者，得將文書寄
    存送達地之地方自治或警察機關，並作送達通知書兩份，一
    份黏貼於應受送達人住居所、事務所、營業所或其就業處所
    門首，另一份交由鄰居轉交或置於該送達處所信箱或其他適
    當位置，以為送達」、第2 項：「前項情形，由郵政機關為
    送達者，得將文書寄存於送達地之郵政機關」。又按受處分
    人，不服道路交通管理處罰條例第8 條主管機關所為之處罰
    ，得於接到裁決書之翌日起20日內，向管轄地方法院聲明異
    議，道路交通管理處罰條例第87條第1 項定有明文。又交通
    法庭認聲明異議不合法律上之程式或其異議權已經喪失者，
    應以裁定駁回之，但其不合法律上之程式可補正者，應先定
    期命為補正，逾期不補正者，即予駁回，復為道路交通事件
    處理辦法第17條所明定。
四、經查：異議人即受處分人葉錦忠因上開違反道路交通管理處
    罰條例案件，分別經原處分機關即交通部公路總局新竹區監
    理所中壢監理站於97年9 月15日以壢監裁字第裁53-C000000
    00號違反道路交通管理事件裁決書裁處罰鍰83,600元；於97
    年7 月31日以壢監裁字第裁53-Z7A010489號違反道路交通管
    理事件裁決書裁處罰鍰81,200元。嗣原處分機關均將上開裁
    決書交由郵務機關送達至受處分人位於桃園縣新屋鄉大牛欄
    83號之住所，而分別於97年9 月19日、97年8 月5 日將該裁
    決書交付予其有辨別事理能力之同居人即異議人之母李水金
    簽收，以為送達，有原處分機關送達證書影本2 紙、異議人
    全戶戶籍資料查詢結果、個人戶籍資料查詢結果在卷足憑，
    而上開送達地址亦與異議人聲明異議狀所載相符，是依前揭
    說明，上開裁決書業分別於97年9 月19日、97年8 月5 日合
    法送達，從而受處分人之20日異議期間，應分別自送達之翌
    日即97年9 月20日、97年8 月6 日起算，並依法院訴訟當事
    人在途期間標準第2 條第1 款及第4 條之規定，本件受處分
    人葉錦忠居住在桃園縣新屋鄉，依上開規定扣除在途期間 1
    日，分別於97年10月13日（該期間之末日為97年10月10日為
    紀念日，適逢星期五，故順延至星期一即97年10月13日）、
    97年8 月26日即已屆滿。嗣受處分人卻遲至100 年9 月8 日
    始向本院聲明異議，有該聲明異議狀所蓋本院收文日期戳記
    附卷可憑，其異議期間均已逾20日之法定期間，顯然不合法
    律上之程式，且屬無從補正之事項，核諸前揭說明，自應將
    受處分人之異議駁回。
五、據上論斷，依道路交通管理處罰條例第87條第1 項、道路交
    通事件處理辦法第17條，裁定如主文。
中    華    民    國   100    年    10    月    21    日
                  交通法庭        法  官    黃裕民
以上正本證明與原本無異。
如不服本裁定，應於裁定送達後5 日內向本院提出抗告狀。
                                  書記官    蕭秀蓉
中    華    民    國   100    年    10    月    21    日